臺灣高等法院臺中分院刑事裁定　　　　 96年度交抗字第621號
抗　告　人
即受處分人　甲○○
上列抗告人因聲明異議案件，不服臺灣臺中地方法院中華民國96
年6月29日所為裁定（96年度交聲字第568號）提起抗告，本院裁
定如下：
    主  文
抗告駁回。
    理  由
一、抗告意旨略以：(一)抗告人舉證前次誤判事實之意，非如原裁
    定所言「以前次測速器之誤判，即推斷往後所有之測速儀器
    均屬誤判」。(二)抗告人前次遭誤判之測速儀器，亦應屬經過
    經濟部標準檢驗局檢驗合格之測速儀器，何以仍產生誤判之
    事實？(三)經濟部標準檢驗局檢驗合格之測速儀器不僅有誤判
    之可能，且已經有誤判之事實，警方及原裁定法院不應以「
    已有誤判之事實，仍說不會誤判」，而斷定抗告人之異議為
    強詞奪理云云。
二、原處分機關略以：抗告人即受處分人甲○○所有ＰＩ－一一
    一○號自用小客貨車，於民國（下同）九十六年三月九日十
    時十六分許，在臺中市○○○路○段一○一○號前（往市區
    方向），因「行車限速五十公里，經測時速六十七公里，超
    速十七公里（未滿二十公里）」之違規事實，經臺中市警察
    局交通警察隊直屬分隊以中市警交字第Ｇ00000000
    號舉發違反道路交通管理事件通知單逕行舉發。甲○○所有
    ＰＩ－一一一○號自用小客貨車，於前揭時間、地點違規屬
    實，係違反道路交通管理處罰條例第四十條第一項，本站於
    九十六年五月二十八日以豐監稽違字第裁六三─Ｇ0000
    0000號裁決書處罰鍰新臺幣（下同）一千六百元整，逾
    繳費期限則依裁決書處罰主文裁罰等語。
三、按汽車駕駛人，行車速度，超過規定之最高時速，或低於規
    定之最低時速，處一千二百元以上二千四百元以下罰鍰，道
    路交通管理處罰條例第四十條第一項定有明文。查抗告人於
    上揭時間，駕駛車號ＰＩ－一一一○號自用小客貨車，在臺
    中市○○○路○段一○一○號前（往市區方向），在設有行
    車限速五十公里之路段，經測時速六十七公里，超速十七公
    里（未滿二十公里）之違規行為，而遭警舉發之事實，有臺
    中市警察局交通警察隊直屬分隊九十六年四月十一日中市警
    交字第Ｇ00000000號舉發違反道路交通管理事件通
    知單一紙、採證相片一張及交通部公路總局臺中區監理所豐
    原監理站九十六年五月二十八日豐監稽違字第裁六三─Ｇ0
    0000000號裁決書一紙附卷可參。又抗告人前於九十
    年八月十七日十三時十分許，在臺三線一百七十二公里四百
    公尺處，因測速儀器誤判而遭臺中縣警察局交通警察隊以中
    縣警交相字第ＨＡ－0000000號舉發違反道路交通管
    理事件通知單舉發，嗣經臺中縣警察局於九十年十月十七日
    以九十中縣警交字第一七○九七號函註銷，此雖有臺中縣警
    察局交通警察隊中縣警交相字第ＨＡ－0000000號舉
    發違反道路交通管理事件通知單、臺中縣警察局九十中縣警
    交字第一七○九七號函等影本各一紙附卷可稽，惟查該次誤
    判之違規地點係「臺三縣一百七十二公里四百公尺」處，與
    本件之違規地點「臺中市○○○路○段一○一○號前（往市
    區方向）」顯係於不同地點，由不同測速儀器所測量之結果
    ，此有前揭通知單二紙可稽，故顯不得以前次測速儀器之誤
    判，作為本案測速儀器亦屬誤判之證據。而本件原舉發機關
    即臺中市警察局交通警察隊直屬分隊係以經濟部標準檢驗局
    檢定合格之固定式雷達測速儀器偵測上述車輛時速，此有臺
    中市警察局九十六年五月九日中市警交字第○九六○○三二
    二六○號函一紙附卷可憑，足認本案採證舉發並無誤判之情
    形。抗告人空言主張本案測速儀器係屬誤判云云，並未舉證
    以實其說，尚難採信。原審認抗告人之違規事實明確，原處
    分機關援引前揭規定，對抗告人裁處罰鍰一千六百元，核無
    違誤，因此駁回抗告人之異議，並無不當。抗告人仍執上詞
    提起抗告，其抗告為無理由，應予駁回。爰依道路交通事件
    處理辦法第二十六條、刑事訴訟法第四百十二條，裁定如主
    文。
中　　華　　民　　國　　96　　年　　8 　　月　　17　　日
        　　刑事第八庭    審判長法　官  羅  得  村
　　　　　　　　　　　　　　    法　官  劉  榮  服
　　　　　　　　　　　　　　　  法　官  張  靜  琪
上列正本證明與原本無異。
不得再抗告。
                                書記官  陳  妙  瑋
中　　華　　民　　國　　96　　年　　8 　　月　　17　　日
